最　高　行　政　法　院　裁　定
　　　　　　　　　　　　　　　　　　 96年度裁字第01574號
上　訴　人　商越金屬工業股份有限公司
代　表　人　甲○○　　　　送達處所同上
訴訟代理人　鄭國安　律師
　　　　　　吳麗珠　律師
　　　　　　許瑜容　律師
被 上訴 人　財政部高雄關稅局
代　表　人　游朝順　　　　送達處所同上
上列當事人間因虛報進口貨物事件，上訴人對於中華民國95年6
月30日高雄高等行政法院95年度簡字第162號判決，提起上訴，
本院裁定如下：
　　主  文
上訴駁回。
上訴審訴訟費用由上訴人負擔。
　　理  由
壹、按「對於適用簡易程序之裁判提起上訴或抗告，須經最高行
    政法院許可，且該許可以訴訟事件所涉及之法律見解具有原
    則性為限。」行政訴訟法第235條定有明文。所謂訴訟事件
    涉及之法律見解具有原則性，係指該事件所涉及之法律問題
    意義重大，而有加以闡釋之必要情形而言，如對於行政命令
    是否牴觸法律所為之判斷，或就同類事件所表示之法律見解
    與其他高等行政法院或本院所表示之見解互相牴觸，有由本
    院統一法律上見解或確認其見解之必要情形屬之。
貳、上訴人上訴意旨略謂：上訴人報運出口貨物中，原證相片中
    狀似「被覆塑膠」之電線實為已然「嚴重氧化」之銅線，因
    為氧化銅外觀為綠色，加以貨櫃內光線、空氣等環境不佳所
    致，並非被覆塑膠之電線，實為「未完全清除燃燒後餘渣之
    裸銅電線」。且查，上訴人乃係領有合法「廢棄物境外輸出
    許可證」之公司，倘欲輸出廢棄物自可依法申請輸出，並無
    向高雄關稅局為虛偽陳報，甘冒經查獲處罰甚或吊銷證照風
    險之必要。又，上訴人曾請求調查證據傳喚任職於瑞盈報關
    股份有限公司之證人王淑乾，會同被上訴人於現場確認品名
    及重量；原審法院對於證人在查驗後是否簽名以及簽名理由
    並未傳喚到庭說明，逕以被上訴人現場檢驗人員楊正義到庭
    陳述、被上訴人出口報單申報不符案件簽報表以及94年8月9
    日之申請書為據，認被上訴人所辯不足採信。再者，本件系
    爭貨物中倘夾雜廢棄電線電纜、廢線圈拆解雜等物，然該夾
    雜物所佔重量比值需由被上訴人舉證有逾越重量百分之一以
    上而有逾越有害事業廢棄物之認定標準，而屬混和五金廢料
    之有害事業廢棄物。查，本件上訴人報運出口之廢鋁、廢銅
    多自資源回收業者處購得，客觀上甚難達到不含一絲雜質之
    程度，或多或少摻雜些許雜質如廢電線電纜、廢線圈拆解雜
    等，惟本件被查驗貨物並未經被上訴人實際過磅，僅由被上
    訴人以目測推計其重量係每一大袋為1,000公斤，依相關法
    規所示，倘該當於有害事業廢棄物範疇時，使得依違規之「
    重量」參考「報運貨物出口涉及虛報案件裁罰金額或倍數參
    考表」推計其裁罰金額之處分，又前述法規所稱重量究竟是
    虛報出口貨之淨重或其總重量亦未見相關法令明示，原判決
    未詳查亦未明確載示本件系爭貨物與其夾雜之雜質重量比值
    為何，遽依被上訴人未實際過磅且未拆解分離之推算，認定
    上訴人之上揭出口貨物中之雜質夾雜比重已逾越百分之一，
    而具有虛報出口貨物之情事，爰請求廢棄原判決。
參、被上訴人則以：查本案出口報單第4項貨物為廢銅、廢鋁中
    夾雜逾1%以被覆紅、藍或黃色塑膠之廢電線切斷，同屬「有
    害事業廢棄物認定標準」附表二「不同清理階段之混和五金
    廢料認定對照表」第24項之「廢電線電纜」及第52項「廢鋁
    中夾雜被覆廢電線電纜，其重量達百分之一以上者」於輸出
    入境階段均屬有害事業廢棄物之混和五金廢料，並非如上訴
    人所稱係嚴重氧化之銅線，外觀為綠色，加以貨櫃內光線、
    空氣等環境不佳或為完全清除燃燒後餘渣之裸銅電線，上訴
    人未據實將第3、4項之貨物報明，其虛報貨物名稱，逃避輸
    出規定情事，至為明顯。上述所稱貨名及重量，均經上訴人
    委任並授權辦理通關過程中依規定應為之各項手續，均有一
    切行為權，包括簽認查驗結果行為之報關人員及被上訴人通
    報單未於現場確認品名及重量無訛。按第3項為申報之廢線
    圈拆解雜係整代為被覆或塗層透明絕緣漆之廢漆包線纏繞於
    塑膠捲軸或片，及汰換電子組件拆解下之廢線圈雜，屬「不
    同清理階段之混和五金廢料認定對照表」第40項之「廢電子
    零組件、下腳品及不良品」亦同屬於第56項之「其他經簡單
    物理拆解或篩選即可成單類貨品之混和五金廢料」，並無含
    雜質比值多少之爭。而該項貨重7,000公斤係上訴人原申報
    出口報單第2項貨物廢銅18,301公斤，分18大袋包裝，嗣經
    被上訴人查驗有前述之廢線圈拆解雜7大袋及廢電線電纜2
    大袋，經合理推算而得，並未造成不利上訴人結果，本案系
    爭貨物均屬有害事業廢棄物之範疇，被上訴人所為認定並無
    違誤等語，資為抗辯。
肆、原判決以：按「報運貨物進口而有左列情事之一者，．．．
    一、虛報所運貨物之名稱、數量或重量。．．．報運貨物出
    口，有前項各款情事之一者，處一百萬元以下之罰鍰，並得
    沒入其貨物。」分別為海關緝私條例第37條第1項第1款、第
    2項所明定。經查，上訴人委由瑞盈公司於94年8月5日向被
    上訴人（原判決誤植為原告）所屬中興分局第二辦公室報運
    出口ALUMINIUM SCRAP等乙批（出口報單第BD/94/W931/6777
     號），電腦核定以Ｃ１方式通關放行，嗣因被上訴人所屬
    前鎮分局查核發現稅則與貨名不符，疑似夾雜混合五金廢料
    ，乃繕具「關員發現實到貨物與艙單申報不符案件通報單」
    以阻卻報備，並更改為Ｃ３查驗。經派員查驗結果，第三、
    四項為未申報之線圈拆解雜件（含廢銅）及廢電線電纜（含
    廢鋁），貨品分類號列第8112．92．22．002號，與原申報
    貨名不符。上訴人顯有虛報出口貨物名稱情事，被上訴人乃
    依海關緝私條例第37條第2項規定，處上訴人3萬元罰鍰等情
    ，此有上訴人進口報單一份、前述查驗物品相片11幀、被上
    訴人94年10月28日高普緝字第0941015739號復查決定書等附
    於處分卷可稽。上訴人雖執前詞以為爭議，惟查，本件上訴
    人原申報出口項目為「一.ALUMINIUM SCRAP（商品分類號別
    第7602．00．00．106號）二.COPPER SCRAP(商品分類號別
    第7404．00．10．104號）」，經被上訴人派員查驗結果，
    實際出口貨物，除上述貨物外，尚有第三、四項為未申報之
    廢線圈拆解雜件（含廢銅）7000公斤及廢電線電纜（含廢鋁
    ）2000公斤，貨品分類號列第8112．92．22．00二號，經查
    驗人員載明於出口報單，並經上訴人委任之報關人員於現場
    確認品名及重量無訛，於出口報單上簽名屬實，而上述物品
    第三項，依環保署91年1月9日號公告之「有害事業廢棄物認
    定標準」第3條第2項規定附表2、「不同清理階段之混合五
    金廢料認定對照表」之規定，屬第40項之「廢電子零組件、
    下腳品及不良品」，亦同屬第51項之「廢銅中夾雜被覆廢電
    線電纜，其重量達百分之一以上者」、第56項之「其他經簡
    單物理拆解或篩選即可成單類貨品之混合五金廢料」物品，
    而上述物品之第四項，亦屬上述「不同清理階段之混合五金
    廢料認定對照表」第24項之「廢電線電纜」及第52項之「廢
    鋁中夾雜被覆廢電線電纜，其重量達百分之一以上者」物品
    ，上述物品於輸出入境階段，屬有害事業廢棄物，其出口輸
    出規定為「531」，係屬「應檢附行政院環境保護署或地方
    環境保護單位主管機關之同意文件」出口貨物項目等情，亦
    經證人即本件被上訴人現場之查驗人員楊正義到庭陳述明確
    ，並有環保署前揭公告之「有害事業廢棄物認定標準」及附
    表2、「不同清理階段之混合五金廢料認定對照表」、出口
    報單、被查驗物品相片11幀、被上訴人出口報單申報不符案
    件簽報表等影本附於本院卷及原處分卷可憑。次查，上訴人
    於94年8月9日之申請書亦坦認：「．．．經貴局查驗內含有
    廢電線電纜二公噸，廢線圈拆解雜七公噸，敝公司亦承認該
    查驗結果。」及「．．．今因敝公司工作人員誤將列管之廢
    電線電纜及線圈拆解雜裝入該二只貨櫃中。」等情，亦有上
    訴人94年8月9日申請書附於原處分卷可按。再按，虛報貨名
    夾藏出口有害事業廢棄物，違反相關輸出規定，20噸以下者
    ，處罰鍰3萬元，此係違反該規定最輕之處罰，此有報運貨
    物出口涉及虛報案件裁罰金額或倍數參考表附於本院卷可稽
    。查上訴人前述申報出口第二項貨物廢銅18,301公斤，分18
    大袋包裝，嗣經被上訴人查驗有前述未申報之廢線圈拆解雜
    （含廢銅）7大袋，及廢電線電纜（含廢鋁）2大袋，被上訴
    人未經實際過磅，逕推算為每大袋約1,000公斤乙節，為被
    上訴人所不爭執，然揆諸上述說明，上訴人既有上述虛報出
    口貨物之情事，若未逾20噸以上，均處以最低罰鍰新臺幣（
    下同）3萬元，是被上訴人推算上述上訴人虛報出口貨物之
    重量，縱與實際重量稍有不合，亦未造成上訴人不利之結果
    ，自難為上訴人有利之認定。又查，前揭報運貨物出口涉及
    虛報案件裁罰金額或倍數參考表所稱之重量，並未表明係虛
    報出口貨之淨重，參諸前述之廢線圈拆解雜及廢電線電纜，
    其拆解後再分離計重，其執行實有困難，亦不符經濟效益，
    當係指全部混合之重量而言，且如前述，被上訴人係處以最
    低罰鍰，重量縱有不合，亦未造成上訴人不利之結果，況本
    件貨品上訴人已辦理退櫃，被上訴人亦無重新查驗之可能等
    事項，而為維持被上訴人依海關緝私條例第三十七條第二項
    規定，處上訴人三萬元罰鍰之處分、復查決定及訴願決定，
    駁回上訴人於原審之訴。
伍、經查，本件上訴人所主張：上述被查驗貨物並非屬有害事業
    廢棄物，被上訴人僅以目測推計上揭被查驗貨物之重量，且
    未實際拆解分別計算重量，於法有違云云，係對於業經原判
    決詳予論述不採之事由再予爭執。另原判決已依被上訴人現
    場檢驗人員楊正義到庭陳述、被上訴人出口報單申報不符案
    件簽報表以及94年8月9日之申請書等證據，認被上訴人所辯
    不足採信，就本件爭點明確詳述其得心證之理由，詳如前述
    。則原審法院未傳喚上訴人於原審聲請之證人王淑乾到庭說
    明，係其調查證據之職權，上訴意旨主張原審未傳喚上訴人
    於原審聲請之證人王淑乾作證，係屬違法云云，亦屬就原審
    調查證據、認定事實之職權行使，指摘其為不當，要難謂為
    原判決有統一法律解釋之必要性；而上訴人仍據之，對於適
    用簡易程序之原判決提起上訴，揆諸前揭規定及說明，顯無
    所涉及之法律見解，具有原則上之重要情事，其所提起上訴
    ，不合首揭規定，不應許可，其上訴難謂合法，應予駁回。
依行政訴訟法第249條第1項前段、第104條、民事訴訟法第95條
、第78條，裁定如主文。
中　　華　　民　　國　　96　　年　　7　　 月　　19　　日
                  第三庭審判長法  官　劉　鑫　楨
                              法  官  林　樹　埔
                              法  官  陳　秀　美
                              法  官　劉　介　中
                              法  官　戴　見　草
以  上  正  本  證  明  與  原  本  無  異
中　　華　　民　　國　　96　　年　　7　　 月　　20　　日
　　　　　　　　　　　　　　　書記官　吳　玫　瑩
